【裁判字號】    96,易,1156
【裁判日期】    970305
【裁判案由】    強盜
【裁判全文】
臺灣屏東地方法院刑事判決               96年度訴字第969號
公  訴  人  臺灣屏東地方法院檢察署檢察官
被      告  楊俊宏
            楊清恩
            潘世翔
            楊酆宗
            林政威
共      同
指定辯護人  本院公設辯護人謝弘章
被      告  甲○○
選任辯護人  鄭淑貞律師
被      告  許誌麟原名許宏存.
選任辯護人  樓嘉君律師
上列被告因強盜等案件，經檢察官提起公訴（96年度偵字第4666
、5756號）及追加起訴，本院判決如下：
    主  文
楊俊宏所犯如附表一所示之罪，各處如附表一所示之刑。應執行
有期徒刑貳拾貳年，扣案改造手槍壹支（槍枝管制編號00000000
00）、Ｔ字扳手壹支、西瓜刀壹支、頭套及鴨舌帽各壹頂均沒收
之。
楊清恩所犯如附表二所示之罪，各處如附表二所示之刑。應執行
有期徒刑拾肆年，扣案改造手槍壹支（槍枝管制編號0000000000
）、Ｔ字扳手壹支、西瓜刀壹支、頭套及鴨舌帽各壹頂均沒收之
。
甲○○所犯如附表三所示之罪，各處如附表三所示之刑。應執行
有期徒刑拾伍年，扣案改造手槍壹支（槍枝管制編號0000000000
）、Ｔ字扳手壹支、西瓜刀壹支、頭套及鴨舌帽各壹頂均沒收之
。
潘世翔所犯如附表四所示之罪，各處如附表四所示之刑。應執行
有期徒刑捌年，扣案改造手槍壹支（槍枝管制編號0000000000）
沒收之。
許誌麟所犯如附表五所示之罪，各處如附表五所示之刑。應執行
有期徒刑拾伍年，扣案改造手槍壹支（槍枝管制編號0000000000
）、Ｔ字扳手壹支、西瓜刀壹支、頭套及鴨舌帽各壹頂均沒收之
。
楊酆宗所犯如附表六所示之罪，各處如附表六所示之刑。應執行
有期徒刑柒年陸月，扣案Ｔ字扳手壹支、西瓜刀壹支、頭套及鴨
舌帽各壹頂均沒收之。
林政威所犯如附表七所示之罪，各處如附表七所示之刑。應執行
有期徒刑捌年陸月，扣案Ｔ字扳手壹支、西瓜刀壹支、頭套及鴨
舌帽各壹頂均沒收之。
    事  實
一、楊酆宗、楊俊宏（綽號宏仔）、楊清恩（綽號恩仔）係兄弟
    ；楊俊宏與甲○○（綽號利仔、狗屎）、楊清恩與許誌麟（
    原名許宏存，綽號茶壺）分別係同學；楊俊宏與潘世翔、林
    政威（綽號威仔）係朋友。林政威前於民國92年間，因搶奪
    案件，經本院判處有期徒刑1 年4 月確定；又於93年間，因
    竊盜案件，經本院判處有期徒刑1 年8 月確定，再經本院裁
    定與前案應執行有期徒刑2 年10月；同年又因竊盜案件，經
    本院判處有期徒刑6 月確定，與前案接續執行；又於94 年
    間，因偽證案件，經本院判處有期徒刑3 月確定，與前案接
    續執行；上開案件嗣因合併計算刑期於95年9 月18日假釋付
    保護管束，甫於96年6 月13日縮刑期滿未經撤銷假釋，視為
    執行完畢。渠等單獨或共同意圖為自己不法之所有，分別持
    楊俊宏所有之客觀上可供兇器使用之可發射子彈具有殺傷力
    之銀色仿WALTHER 廠PPK/S 型半自動改造手槍1 支（含不具
    殺傷力之土造子彈5 顆）、西瓜刀1 至4 支，行為如下：
    (一)於96年5 月7 日凌晨4 時1 分許，楊俊宏持前揭改造手槍
      （楊俊宏違反槍砲彈藥刀械管制條例部分，另行起訴審結
      ），至屏東縣新園鄉○○村○○路82號「臺灣巨蛋超商」
      ，以持槍對準店員黃瑞昌喝令其將錢交出之脅迫方式，至
      使黃瑞昌心生畏懼致不能抗拒，遂打開櫃檯收銀機，任令
      楊俊宏取走收銀機內現金新臺幣（下同）3,000 元，得手
      後逃逸。
    (二)於96年5 月21日凌晨3 時1 分許，楊俊宏夥同有犯意聯絡
      之不詳成年男子，駕駛事先向屏東縣潮州鎮○○路242 號
      夏一跳小客車租賃行（下稱夏一跳車行）承租之黑色三菱
      轎車（車牌9606-GQ 號已拆卸），至新園鄉○○村○○路
      140 號「港西超商」，楊俊宏持前揭改造手槍，不詳成年
      男子持不知何人所有之客觀上可供兇器使用之水果刀1 支
      （未扣案），進入該店，由楊俊宏持槍對準店員楊竣圍聲
      稱搶劫、不詳成年男子持刀架住楊竣圍走入櫃檯內之脅迫
      方式，至使楊竣圍心生畏懼致不能抗拒，任令楊俊宏取走
      現金26,000元，得手後逃逸。
    (三)於96年6 月8 日凌晨2 時58分許，楊俊宏駕駛其向夏一跳
      車行承租之黑色三菱轎車（車牌ZO-8603 號已拆卸），搭
      載有犯意聯絡之楊清恩、甲○○、潘世翔，另有犯意聯絡
      之許誌麟駕駛其姊許秋屏所有之車牌P2-2859 號銀色喜美
      轎車，至屏東縣崁頂鄉○○村○○路1 巷10號「生活ｅ超
      商」附近，由許誌麟先獨自走入向店員高常欽購買香菸，
      當場拆封向高常欽借火點燃香菸，在店內四處察看後離去
      ，旋以電話通知楊俊宏稱店內無人，並駕上開銀色喜美轎
      車繼續在附近把風，楊俊宏接獲通知後，於凌晨3 時5 分
      許，將上開黑色三菱轎車駛至該店門口，潘世翔留在原車
      內把風，楊俊宏持前揭改造手槍、楊清恩及甲○○各持西
      瓜刀1 支（未扣案），進入該店，由楊俊宏持槍對準高常
      欽喝令其將錢交出、甲○○持刀架住高常欽、楊清恩持刀
      在旁助勢之脅迫方式，至使高常欽心生畏懼致不能抗拒，
      任令楊俊宏進入櫃檯取走現金21,000元，得手後逃逸。
    (四)於96年6 月12日凌晨3 時許，楊俊宏駕駛其向夏一跳車行
      承租之墨綠色本田CRV 休旅車（車牌8593-PY 號已拆卸）
      ，搭載有犯意聯絡之楊清恩、甲○○、潘世翔，至屏東縣
      新園鄉○○路276 之1 號「星旺超商」（在興龍派出所即
      舊稱烏龍派出所旁），有犯意聯絡之許誌麟駕駛由楊清恩
      向夏一跳車行承租之車牌1491-GQ 號墨綠色豐田轎車，至
      興龍派出所前把風，潘世翔留於原車內把風，楊俊宏持前
      揭改造手槍、楊清恩及甲○○各持西瓜刀1 支（未扣案）
      ，進入該店，由楊俊宏持槍對準鄭正紋喝令其走出櫃檯、
      楊清恩持刀走入櫃檯、甲○○持刀在旁助勢之脅迫方式，
      至使鄭正紋心生畏懼致不能抗拒，任令楊清恩、楊俊宏取
      走櫃檯收銀機內現金10,000元，得手後逃逸。
    (五)於96年6 月12日凌晨3 時26分許，楊俊宏駕駛前揭墨綠色
      休旅車，搭載有犯意聯絡之楊清恩、甲○○、潘世翔，至
      屏東縣新園鄉○○村○○路640 號「巨蛋超商」（不足以
      證明許誌麟參與本件），適店員郭順榮在店外拖地，即由
      潘世翔留於原車內把風、楊俊宏以前揭改造手槍抵住郭順
      榮腰際喝令其進入店內打開收銀機、楊清恩及甲○○各持
      西瓜刀1 支（未扣案）尾隨助勢之脅迫方式，至使郭順榮
      心生畏懼致不能抗拒，遂聽從楊俊宏命令，任令楊清恩、
      甲○○取走櫃檯收銀機內現金10,000元，得手後逃逸。
    (六)於96年6 月14日凌晨4 時23分許，楊俊宏夥同有預備強盜
      犯意聯絡之不詳成年男子，駕駛前揭墨綠色休旅車，至屏
      東縣林邊鄉○○村○○路17之1 號「好店家超商」，楊俊
      宏持前揭改造手槍、該不詳成年男子持西瓜刀1 支（未扣
      案）入內欲強盜，未及實行強暴脅迫等手段而著手於強盜
      行為前，適店員潘政宏入倉庫房間內補貨，看到搶匪即自
      將倉庫門反鎖，楊俊宏與該不詳成年男子見無人看守櫃檯
      ，遂變更犯意而竊取櫃檯內現金31,199元，得手後逃逸。
    (七)於96年6 月18日凌晨1 時45分許，甲○○在屏東縣新園鄉
      ○○村○○路30之1 號「烏龍巨蛋超商」（靠近菜市場，
      店內房間設網咖）察看虛實，借不知情之潘世翔行動電話
      0000000000撥打0000000000將所見通知有預備強盜犯意聯
      絡之楊俊宏（另起訴審結），於2 時13分許，楊俊宏夥同
      陳政宏（另起訴審結）共騎機車到場，即以上開電話通知
      甲○○離開該店去外面把風，於2 時16分許，甲○○以上
      開電話通知楊俊宏，其已到外面把風，楊俊宏與陳政宏隨
      即進入該店內，由陳政宏持前揭改造手槍，未及實行強暴
      脅迫等手段而著手於強盜行為前，適該店員入店內房間與
      客人商談，楊俊宏與陳政宏見無人看守櫃檯，遂變更犯意
      而竊取櫃檯內現金20,000元，得手後遭店內房間多名男性
      客人發覺追打，遺落贓款倉皇逃逸（甲○○涉及竊盜部分
      未據起訴）。
    (八)於96年6 月19日凌晨3 時25分許，楊俊宏駕駛其不知情之
      兄楊酆宗向高雄市○○區○○路170 號立泰小客車租賃有
      限公司承租之馬自達休旅車（車號7730-XB 號已拆卸），
      搭載有犯意聯絡之楊清恩、甲○○、潘世翔，至屏東縣新
      園鄉○○路720 號「永勝加油站」加油島旁，適有該加油
      站員工徐偉程一人值班，潘世翔留在原車內把風，楊俊宏
      、楊清恩各持西瓜刀1 支（未扣案），由楊俊宏持刀架住
      徐偉程喝令不准動、楊清恩持刀與甲○○徒手在旁助勢之
      脅迫方式，至使徐偉程心生畏懼致不能抗拒，任令楊俊宏
      、楊清恩取走加油島收銀機內現金15,800元，得手後逃逸
      。
    (九)於96年7 月13日凌晨2 時許，楊酆宗、楊俊宏、楊清恩、
      林政威、甲○○、許誌麟，在許誌麟住處附近堤防會合，
      商議先竊取車輛以供行搶避人耳目用，商定後，由楊清恩
      駕駛其母江雪雲所有供楊酆宗使用之車牌0688-PY 號賓士
      轎車，搭載楊酆宗、楊俊宏、林政威，由許誌麟駕前揭銀
      色喜美轎車，搭載甲○○，楊清恩並將其手機0000000000
      交由許誌麟使用，於凌晨3 時許，至屏東萬丹鄉○○村○
      ○街20號前（台88線快速道路下），由林政威持其所有之
      客觀上可供兇器使用之Ｔ字扳手1 支與楊俊宏下車，其他
      人分乘原車一前一後把風，共同竊取高淑敏所有供高崇富
      使用之車牌WH-8153 號紅色福特轎車，得手後由楊俊宏駕
      駛該紅色福特轎車搭載林政威離去。一行人分乘三車，再
      前往國道3 號之林邊交流道附近會合，改由楊俊宏、林政
      威、楊清恩、甲○○四人共乘紅色福特轎車，並換裝準備
      強盜，楊酆宗駕賓士轎車、許誌麟駕銀色喜美轎車，先行
      駛往屏東縣林邊鄉○○村○○路68之1 號「界揚超商」附
      近二端各自把風，於凌晨4 時13分許，許誌麟以電話通知
      楊俊宏已抵達該超商附近並稱無警察，楊俊宏即駕駛紅色
      福特轎車，搭載餘三人前往該超商，於凌晨4 時20分許，
      楊俊宏等四人各持西瓜刀1 支，進入店內，由林政威以刀
      背抵住店員邱靜芬頸背喝令不要叫不要亂動、楊清恩持刀
      在旁助勢之脅迫方式，至使邱靜芬心生畏懼致不能抗拒，
      任令楊俊宏、甲○○取走收銀機內現金23,000元（含硬幣
      盒），得手後逃逸。
二、經員警蘇育民、葉烜光駕駛巡邏車獲報上揭事實(九)後段，旋
    前往處理，發現紅色福特轎車逃逸中，隨即追趕在後，楊酆
    宗、許誌麟則各駕車另行逃逸，楊俊宏等四人沿途丟棄作案
    工具，駛至林邊鄉○○村○○路17之4 號前棄車，分頭徒步
    逃離，為警在該紅色福特轎車內起出前揭Ｔ字扳手1 支、硬
    幣1559元（已發還上揭事實(九)後段界揚超商店長黃靜怡），
    並在沿途水溝扣得楊俊宏所有供上揭事實(九)後段作案所用之
    西瓜刀1 支、頭套及鴨舌帽各1 頂。另依通訊監察內容，發
    現他案在押之陳政宏涉嫌，經陳政宏向警坦承上揭事實(七)，
    於96年7 月24日帶警至屏東縣新園鄉○○村○○路157 巷62
    號旁，交出楊俊宏所有託其保管之前揭改造手槍1 支（含子
    彈5 顆），而循線查獲上情。又楊清恩於偵查中，經檢察官
    事先同意依證人保護法減刑，始供出潘世翔。嗣檢察官於另
    案審理中察覺甲○○亦涉及上揭事實(七)，再追加起訴。
三、林政威於96年8 月13日上午10時51分許，於本案偵查中，經
    檢察官諭知得拒絕證言及偽證之處罰後，仍願意作證，並於
    具結後，對許誌麟是否涉案有重要關係之事項，虛偽證稱：
    伊於前次偵訊中，指稱許誌麟於林邊界揚超商搶案擔任把風
    ，係不實陳述云云，並於偵查中、其所偽證之案件尚未確定
    前，即行自白。
四、案經屏東縣警察局移送及臺灣屏東地方法院檢察署檢察官自
    動檢舉偵查起訴及追加起訴。
    理  由
一、有關證據能力
    (一)被告之自白，非出於強暴、脅迫、利誘、詐欺、疲勞訊問
      、違法羈押或其他不正之方法，且與事實相符者，得為證
      據，刑事訴訟法第156 條第1 項定有明文。查被告楊俊宏
      、楊清恩、甲○○、潘世翔、林政威、楊酆宗之歷次自白
      ，被告許誌麟於偵查中對檢察官、對受理聲請羈押之法官
      所為之自白，並無不正訊問之情形，揆諸首揭說明，均有
      證據能力。至被告許誌麟於審理中雖否認犯行，惟仍稱先
      前自白非出於檢察官或法官不正訊問，其辯護人則辯護稱
      ：應係受員警誤導云云（見本院卷第275 頁反面），然而
      縱有所謂受員警誤導，究不得曲解為檢察官、法官之不正
      訊問，是被告許誌麟於偵查中對檢察官、法官所為之自白
      ，既非出於不正訊問，自有證據能力。
    (二)被告以外之人於審判外之言詞或書面陳述，除法律有規定
      者外，不得作為證據，刑事訴訟法第159 條第1 項定有明
      文。但有例外：
      1.證人即共同被告楊俊宏、楊清恩、甲○○、潘世翔、許
        誌麟、林政威、楊酆宗、證人即被害人楊竣圍、高常欽
        、鄭正紋、郭順榮、潘政宏、證人即夏一跳車行老闆曾
        榮塘於偵查中對檢察官所為之陳述，雖屬傳聞證據，惟
        被告以外之人於偵查中向檢察官所為之陳述，除顯有不
        可信之情況者外，得為證據，刑事訴訟法第159 條之1
        第2 項另有規定。所謂不可信之情況，法院應審酌被告
        以外之人於陳述時之外在環境及情況，例如：陳述時之
        心理狀況、有無受到外力干擾等，以為判斷之依據（法
        院辦理刑事訴訟案件應行注意事項第89點參照）。上開
        證人偵訊供述，查無任何外力干擾等不可信之情況，且
        均依法具結，於審理中再提示筆錄並告以要旨，予各被
        告表示意見之機會，依前揭規定，應有證據能力。
      2.被告楊俊宏（行動電話0000000000）、楊酆宗（行動電
        話0000000000）、楊清恩（行動電話0000000000）、許
        誌麟（行動電話0000000000、案發期間借用楊清恩行動
        電話）於96年7 月13日凌晨迄上午通訊之監聽譯文2 份
        （監察號碼0000000000、0000000000），被告楊俊宏（
        行動電話0000000000）、甲○○（借用潘世翔行動電話
        0000000000）於96年6 月18日凌晨通訊之監聽譯文1 份
        （監察號碼0000000000），雖屬傳聞證據，惟除顯有不
        可信之情況外，公務員職務上製作之紀錄文書、證明文
        書，亦得為證據，刑事訴訟法第159 條之4 第1 款亦有
        規定。該等文書係公務員依其職權所為，與其責任、信
        譽攸關，若有錯誤、虛偽，公務員可能因此負擔刑事及
        行政責任，從而其正確性高，且該等文書經常處於可受
        公開檢查（Public Inspection） 之狀態，設有錯誤，
        甚易發現而予及時糾正，是以，除顯有不可信之情況外
        ，其真實之保障極高（立法理由參照）。上開監聽譯文
        ，乃檢察官依據通訊保障及監察法核發通訊監察書（見
        臺灣屏東地方法院檢察署96年度偵字第4666號偵查卷宗
        【下稱偵卷】第61、63頁），實施通訊監察，以錄音設
        備之機械作用真實保存原始通訊內容，由司法警察於執
        行監聽職務時，依監聽錄音帶予以翻譯製作之紀錄文書
        ，有原始錄音可供勘驗核對，且該監聽譯文製作時，查
        無任何外力干擾等不可信之情況，又各被告對該監聽譯
        文所載通訊內容均不爭執，依前揭規定，應有證據能力
        。
      3.證人即共同被告楊清恩、潘世翔、楊酆宗、林政威、楊
        俊宏、證人即被害人黃瑞昌、楊竣圍、高常欽、潘政宏
        、徐偉程、高崇富、邱靜芬於警詢中之陳述、員警蘇育
        民偵查報告1 紙，雖屬傳聞證據，惟被告以外之人於審
        判外之陳述，雖不符合同法第159 條之1 至第159 條之
        4 之規定，而經當事人於審判程序同意作為證據，法院
        審酌該言詞陳述或書面陳述作成時之情況，認為適當者
        ，亦得為證據；當事人、代理人或辯護人於法院調查證
        據時，知有第159 條第1 項不得為證據之情形，而未於
        言詞辯論終結前聲明異議者，視為有前項之同意，刑事
        訴訟法第159 條之5 復有規定。而上開供述證據，除被
        告許誌麟及其辯護人就證人即共同被告楊清恩、潘世翔
        、楊酆宗、林政威、楊俊宏於警詢中陳述之證據能力聲
        明異議外（見本院卷第186 頁反面，按共同被告甲○○
        並無警詢中之陳述），餘對證據能力均表無異議，本院
        審酌上開證據資料製作時之情況，尚無違法不當及證明
        力明顯過低之瑕疵，認為以之作為證據應屬適當，依前
        揭規定，除被告許誌麟異議部分對被告許誌麟被訴部分
        無證據能力外，均有證據能力。
    (三)有關鑑定人之選任及鑑定機關（團體）之囑託，依刑事訴
      訟法第198 條及第208 條之規定，應由法官或檢察官為之
      ，而鑑定人及鑑定機關（團體）實施鑑定或審查之人所為
      之言詞或書面報告，為傳聞之例外，具有證據能力。故偵
      查中如非經由檢察官選任之鑑定人或囑託之鑑定機關（團
      體）因實施鑑定所為之言詞或書面報告，雖未否定其鑑定
      之性質，惟尚難認係傳聞之例外。但對於司法警察機關調
      查中之案件，或有量大或急迫之情形，為因應實務之現實
      需求，如檢察官針對該類案件之性質，認為當然有鑑定之
      必要者，基於檢察一體原則，得由該管檢察長對於轄區內
      之案件，以事前概括選任鑑定人或囑託鑑定機關（團體）
      之方式，俾便轄區內之司法警察官、司法警察對於調查中
      之此類案件，得即時送請事前已選任之鑑定人或囑託之鑑
      定機關（團體）實施鑑定。而臺灣高等法院檢察署檢察長
      概括囑託內政部警政署刑事警察局為「槍彈有無殺傷力之
      鑑定」之鑑定機關，有臺灣高等法院檢察署92年10月15日
      檢文允字第0921001322號函檢附臺灣高等法院檢察署檢察
      長概括選任鑑定人或囑託鑑定機關（團體）名冊、法務部
      92年9 月1 日法檢字第0920035083號函各1 份附卷可參（
      見本院卷第316 ～317 頁）。依上述說明，內政部警政署
      刑事警察局96年8 月29日刑鑑字第0960117442號槍彈鑑定
      書1 份，核屬檢察官囑託鑑定機關所為之鑑定報告；至內
      政部警政署刑事警察局96年12月20日刑鑑字第0960182387
      號函1 份，係本院另案送請內政部警政署刑事警察局補充
      鑑定所為之鑑定報告，均有證據能力。
    (四)監視錄影之翻拍照片39張、棄置犯罪工具之現場照片7 張
      、楊俊宏租用轎車切結書3 份、楊清恩租用轎車切結書、
      楊酆宗租車契約書各1 份、高崇富簽收車輛尋獲電腦輸入
      單、界揚超商店長黃靜怡簽收贓物認領保管單、林政威偵
      訊證人結文各1 紙等書證，扣案之改造手槍、Ｔ字扳手、
      西瓜刀各1 支、頭套、鴨舌帽各1 頂等證物，實施刑事訴
      訟程序之公務員取得上開物證，查無違背法定程序情形，
      即有證據能力。
二、認定事實所憑之證據
    (一)上揭事實欄一(一)所載之事實，訊據被告楊俊宏坦承不諱，
      核與證人即被害人黃瑞昌於警詢中指證情節相符（見偵卷
      第357 ～359 頁），復有監視錄影之翻拍照片3 張（見屏
      東縣警察局刑案偵查卷宗【下稱警卷】第164 ～165 頁）
      附卷可佐，且有扣案手槍1 支（槍枝管制編號0000000000
      ），經鑑定結果，認係改造手槍，由仿WALTHER 廠PPK/S
      型半自動手槍製造之槍枝，換裝土造金屬槍管而成，可供
      擊發適用子彈使用，具殺傷力，有內政部警政署刑事警察
      局96年8 月29日刑鑑字第0960117442號槍彈鑑定書1 份（
      見偵卷第126 ～128 頁）在卷可按，足見被告楊俊宏對此
      自白與事實相符，本件事證明確，其犯行堪以認定，應予
      依法論科。
    (二)上揭事實欄一(二)所載之事實，訊據被告楊俊宏坦承不諱，
      核與證人即被害人楊竣圍於警詢、偵訊中指證情節相符（
      見警卷第133 ～134 頁、偵卷第288 頁），並經證人即夏
      一跳車行老闆曾榮塘於偵訊中結證：被告楊俊宏常來租車
      ，於96年5 月20日晚上9 時25分起至96年5 月21日下午5
      時45分止，租用車牌9606-GQ 號黑色三菱轎車等語明確（
      見偵卷第409 頁），復有監視錄影之翻拍照片2 張（見警
      卷第165 ～166 頁）、被告楊俊宏租用轎車切結書1 紙（
      見偵卷第334 頁）附卷可參，且有前揭扣案改造手槍1 支
      及其槍彈鑑定書可憑，足見被告楊俊宏對此自白與事實相
      符，本件事證明確，其犯行堪以認定，應予依法論科。
    (三)上揭事實欄一(三)所載之事實，訊據被告楊俊宏、楊清恩、
      甲○○、潘世翔坦承不諱，互核相符，且與證人即被害人
      高常欽於警詢、偵訊中指證情節無違（見偵卷第249 ～
      250 頁、253 ～254 頁），並經證人曾榮塘於偵訊中結證
      ：被告楊俊宏於96年6 月4 日下午4 時20分起至96年6 月
      11日晚上9 時40分止，租用車牌ZO-8603 號黑色三菱轎車
      等語明確（見偵卷第409 頁），復有監視錄影之翻拍照片
      15張（見偵卷第219 ～226 頁）、被告楊俊宏租用轎車切
      結書1 紙（見偵卷第335 頁）附卷可稽，且有前揭扣案改
      造手槍1 支及其槍彈鑑定書可憑，該四人所為此部分犯行
      應可認定。至被告許誌麟曾於偵查中對檢察官及受理聲請
      羈押之法官坦承不諱，嗣仍坦承駕駛其姊許秋屏所有之車
      牌P2-2859 號銀色喜美轎車到案發現場購買香菸且向店員
      借火點菸之事實（見本院卷第186 頁反面～第187 頁、偵
      卷第157 頁），惟改口否認參與強盜犯行，於偵訊中辯稱
      ：伊剛好去買咖啡及香菸，因好奇該超商有擺設電腦，才
      會四處察看（見偵卷第247 頁）、於96年9 月17日審理中
      辯稱：當天並不知被告楊俊宏等人欲強盜，被告楊俊宏要
      伊去買菸，伊買完就走了，並未再以電話聯絡被告楊俊宏
      等人云云（見本院卷第61頁反面），又於97年1 月9 日審
      理中改稱：在超商外面遇到被告楊清恩，伊進去買香菸，
      拿香菸給被告楊清恩後，伊就走了云云（見本院卷第278
      頁）。經查：
      1.被告許誌麟初於偵查中對檢察官供稱：「我的第一件是
        港東的一間叫e 超商，吸毒那個楊家二哥叫我去買東西
        看裡面有沒有人，我確實有去，只看到一個男的店員，
        時間是在凌晨，再打電話給他…我只拿到加油錢300 至
        500 元…他二哥楊俊宏再拿給我」（見偵卷第176 頁）
        ，繼而對受理聲請羈押之法官供稱：「我們搶了三件…
        一件是港東的超商…都跟楊俊宏他們一起去的…（法官
        問：三件都是擔任把風的角色嗎？）是，是他弟弟楊清
        恩來拜託我的…」（見偵卷第180 頁），可見其與被告
        楊俊宏、楊清恩等人確有犯意聯絡及行為分擔。
      2.證人即共同被告楊清恩於偵訊中結證：「好像是凌晨二
        、三時左右，有先請許宏存去探路，進去超商裡面看看
        ，再出來，重點看裡面是否有其他客人，他看完通知我
        們」（見偵卷第209 ～210 頁）、「楊俊宏跟我說我分
        的錢跟許宏存一樣多」（見偵卷第257 頁）、「（檢察
        官問：搶港東e 超商那一件，也是你邀許宏存的？）我
        是有邀他，當時還沒做之前，他進來我們的黑色三菱車
        內討論…確實有人叫他去買東西看有沒有人…許宏存確
        實有打電話來說沒有人」（見偵卷第387 頁），復於審
        理中結證：「（辯護人問：被告許誌麟是否知道你們是
        準備要行搶）被告許誌麟知道…（辯護人問：你們行搶
        時，你是否確定被告許誌麟有在超商外面把風？）也是
        有在外面顧，他是在超商附近顧」（見本院卷第278 頁
        反面～第279 頁），與被告許誌麟上開自白相符。
      3.證人即共同被告楊俊宏於偵訊中結證：「（檢察官問：
        港東e 超商這一件，確實是楊清恩說的這樣嗎？）是，
        而許宏存確實有通知我們說沒有人」（見偵卷第387 頁
        ），亦與被告許誌麟上開自白相符。
      4.證人即共同被告甲○○於偵訊中結證：「許宏存先去買
        東西…許宏存打電話給楊俊宏說沒有人時，我有聽到」
        （見偵卷第304 頁），復於審理中結證：「（辯護人問
        ：是否記得崁頂鄉生活e 超商搶案，當時有何人參與？
        ）有…被告許誌麟…他打電話告訴被告楊俊宏他們說店
        內沒有人」（見本院卷第282 頁正反面），亦與被告許
        誌麟上開自白相符。
      5.證人即共同被告潘世翔於偵訊中結證：「我有聽到楊俊
        宏接手機，對方說沒有人了，因為車上很安靜，而且用
        擴音的，我才聽到」（見偵卷第367 頁），復於審理中
        結證：「（辯護人問：生活e 超商搶案，有何人參與？
        ）有…被告許誌麟…把風…他不是與我同車，他是自己
        開一台在附近」（見本院卷第285 頁反面～第286 頁）
        ，亦與被告許誌麟上開自白相符。
      6.證人高常欽於警詢、偵訊中，亦指認被告許誌麟於案發
        前向其購買香菸、借火點菸及四處察看一節（見偵卷第
        249 ～250 頁、253 ～254 頁），並有監視錄影之翻拍
        照片其中8 張顯示被告許誌麟確有到場（見偵卷第219
        ～223 頁）。
      7.綜上所述，被告楊俊宏、楊清恩、甲○○、潘世翔、許
        誌麟之自白與事實相符，被告許誌麟雖翻異其自白，顯
        係卸責之詞，委無可採，本件事證明確，其等犯行堪以
        認定，應予依法論科。
    (四)上揭事實欄一(四)所載之事實，訊據被告楊俊宏、楊清恩、
      甲○○、潘世翔坦承不諱，互核相符，且與證人即被害人
      鄭正紋於偵訊中結證遭強盜情節無違（見偵卷第283 頁）
      ，並經證人曾榮塘於偵訊中結證：被告楊清恩於96年6 月
      11日晚上11時許至翌日晚上，租用車牌1491-GQ 號墨綠色
      豐田轎車，被告楊俊宏於96年6 月11日晚上9 時35分起至
      96年6 月26日下午5 時20分止，租用車牌8593-PY 號墨綠
      色CRV （本田車款）休旅車等語明確（見偵卷第409 頁）
      ，復有監視錄影之翻拍照片8 張（見偵卷第227 ～230 頁
      ）、被告楊俊宏租用轎車切結書1 紙（見偵卷第336 頁）
      、被告楊清恩租用轎車切結書1 紙（見偵卷第413 頁）附
      卷可稽，且有前揭扣案改造手槍1 支及其槍彈鑑定書可憑
      ，該四人所為此部分犯行應可認定。至被告許誌麟曾於偵
      查中對檢察官及受理聲請羈押之法官坦承不諱，惟嗣改口
      否認，辯稱：本件伊不知情云云（見本院卷第61頁反面）
      。經查：
      1.被告許誌麟初於偵查中對檢察官供稱：「第二件是烏龍
        派出所旁的超商…楊清恩及他二哥是開租來箱型車好像
        是深色的車去的，他們有租一台深色的車給我開，並拿
        一支手機給我，要我如果警察來了要通知他們，是他們
        兄弟下去搶的」（見偵卷第175 頁），繼而對受理聲請
        羈押之法官供稱：「我們搶了三件…一件是烏龍派出所
        旁的超商…都跟楊俊宏他們一起去的…（法官問：三件
        都是擔任把風的角色嗎？）是，是他弟弟楊清恩來拜託
        我的…」（見偵卷第180 頁），可見其與被告楊俊宏、
        楊清恩等人確有犯意聯絡及行為分擔。
      2.證人即共同被告楊清恩於偵訊中結證：「（檢察官問：
        搶星旺超商那件，你怎麼知道許宏存有分到錢？）行搶
        前我有看到許宏存…他是擔任把風」（見偵卷第342 頁
        ）、「（檢察官問：烏龍派出所旁邊的超商這一件，有
        無找許誌麟來把風？）有。我有提供一部深色的TOYOTA
        車給他，當時因為他的車子故障，是我自己去夏一跳車
        行租的」（見偵卷第386 頁），復於審理中結證：「（
        辯護人問：星旺超商搶案，有何人參與？）有…被告許
        誌麟…我去租給被告許誌麟的豐田汽車，顏色我忘記了
        …被告許誌麟沒有進去超商，他是在超商附近幫我們把
        風」（見本院卷第279 頁正反面），與被告許誌麟上開
        自白相符。
      3.證人即共同被告甲○○於偵訊中結證：「搶完後楊俊宏
        在車上也有跟我講說有叫許宏存去」（見偵卷第304 頁
        ），復於審理中結證：「（辯護人問：新園鄉星旺超商
        搶案…被告許誌麟負責什麼？）負責把風…他把車子開
        到烏龍派出所前面」（見本院卷第282 頁反面），亦與
        被告許誌麟上開自白相符。
      4.綜上所述，被告楊俊宏、楊清恩、甲○○、潘世翔、許
        誌麟之自白與事實相符，嗣被告許誌麟僅空言翻異，顯
        係卸責之詞，委無可採，本件事證明確，其等犯行堪以
        認定，應予依法論科。
    (五)上揭事實欄一(五)所載之事實，訊據被告楊俊宏、楊清恩、
      甲○○、潘世翔坦承不諱，核與證人即被害人郭順榮於偵
      訊中結證遭強盜情節相符（見偵卷第284 頁），並經證人
      曾榮塘於偵訊中結證屬實（見偵卷第409 頁），復有監視
      錄影之翻拍照片4 張（見偵卷第231 ～232 頁）、楊俊宏
      租用轎車切結書1 紙（見偵卷第336 頁）附卷可參，且有
      前揭扣案改造手槍1 支及其槍彈鑑定書可憑，足見被告楊
      俊宏、楊清恩、甲○○、潘世翔對此自白與事實相符，本
      件事證明確，其等犯行堪以認定，應予依法論科。
    (六)上揭事實欄一(六)所載之事實，訊據被告楊俊宏坦承不諱，
      核與證人即被害人潘政宏指證情節相符（見偵卷第270～
      271 頁、第415 頁），並經證人曾榮塘於偵訊中結證屬實
      （見偵卷第409 頁），復有監視錄影之翻拍照片7 張（見
      偵卷第233 ～236 頁）、楊俊宏租用轎車切結書1 紙（見
      偵卷第336 頁）附卷可參，且有前揭扣案改造手槍1 支及
      其槍彈鑑定書可憑，足見被告楊俊宏對此自白與事實相符
      ，本件事證明確，其等犯行堪以認定，應予依法論科。
    (七)上揭事實欄一(七)所載之事實，訊據被告甲○○坦承不諱，
      核與同案被告楊俊宏於另案審理中所述相符（見本院96年
      訴字第1040號96年11月7 日、97年2 月20日審判筆錄），
      復有監聽譯文1 份附卷可稽（偵卷第50～51頁），足見被
      告甲○○之自白與事實相符，
      本件事證明確，其犯行堪以認定，應予依法論科。
    (八)上揭事實欄一(八)所載之事實，訊據被告楊俊宏、楊清恩、
      甲○○、潘世翔坦承不諱，核與證人即被害人徐偉程於警
      詢中指證情節相符（見偵卷第273 頁），並經證人即共同
      被告楊酆宗於警詢中證述明確（見偵卷第328 ～329 頁）
      ，復有楊酆宗租車契約（見偵卷第331 頁）在卷可佐，足
      見被告楊俊宏、楊清恩、甲○○、潘世翔對此自白與事實
      相符，本件事證明確，其等犯行堪以認定，應予依法論科
      。
    (九)上揭事實欄一(九)所載之事實，訊據被告楊俊宏、楊清恩、
      林政威、甲○○、楊酆宗坦承不諱，互核相符，且與證人
      即被害人高崇富於警詢中指證汽車失竊情節無違（見警卷
      第136 ～137 頁），並經證人即被害人邱靜芬於警詢、偵
      訊中指證遭強盜情節歷歷（見警卷第140 ～143 頁、偵卷
      第153 頁），復有高崇富簽收車輛尋獲電腦輸入單（見警
      卷第139 頁）、界揚超商店長黃靜怡簽收贓物認領保管單
      （見偵卷第391 頁）、員警蘇育民偵查報告（見偵卷第
      390 頁）各1 紙、監聽譯文2 份（警卷第16～26頁）、棄
      置犯罪工具之現場照片7 張（警卷第150 ～153 頁）在卷
      可考，及扣案之Ｔ字扳手1 支、西瓜刀1 支、鴨舌帽、頭
      套各1 頂可資證明，該五人所為此部分犯行應可認定。至
      被告許誌麟曾於偵查中對檢察官及受理聲請羈押之法官坦
      承不諱，惟在審理中矢口否認參與竊盜、強盜犯行，辯稱
      ：伊駕駛前揭銀色喜美轎車，載被告楊清恩、楊俊宏至伊
      住處附近之堤防參加討論，伊就先行離去，完全不知情云
      云（見本院卷第61頁反面、第186 頁）。經查：
      1.被告許誌麟初於偵查中對檢察官供稱：「是楊俊宏叫他
        弟弟打電話給我，我開我的銀色的喜美去烏龍的堤防集
        合，我們在那邊討論，楊俊宏說他朋友威仔會偷車，威
        仔也在現場，還有楊俊宏的哥哥等三兄弟，還有一個甲
        ○○…楊俊宏的哥哥開賓士載他二個弟弟及威仔，我載
        甲○○，我們一直繞，我不知道是誰發現要偷的車子，
        是他們打電話叫我先到一部車前面，那部車是紅色的老
        車，我先開車到那部紅色車前面，看有無警察來，賓士
        車在那部車的後面，我看到的是威仔及楊俊宏下去偷車
        ，偷完車就從台88線到林邊交流道，他們先叫我去林邊
        那家超商那邊看是否有警察，楊俊宏他哥哥又開賓士車
        也有去，我們二人都是把風，一個在超商前那條路的一
        端，一個在路的另一端，我離超商約200 公尺，他們搶
        完有人打電話給我要我跑了，我不記得誰打的，我就開
        回家去」（見偵卷第176 頁），繼而對受理聲請羈押之
        法官供稱：「我們搶了三件…再來就是本件的界揚超商
        …都跟楊俊宏他們一起去的…（法官問：三件都是擔任
        把風的角色嗎？）是，是他弟弟楊清恩來拜託我的…」
        （見偵卷第180 頁），可見其與被告楊俊宏、楊清恩、
        楊酆宗、林政威、甲○○等人確有犯意聯絡及行為分擔
        。
      2.證人即共同被告楊清恩於偵訊中結證：「我們去在烏龍
        的堤防會合時，許宏存是開他的銀色的喜美到場…他們
        所有人都有在那裡討論要偷車…我們先去萬丹鄉偷一部
        紅色車…戴頭套是在林邊鄉○○道下面那裡戴的，我們
        後來要直接搶的，坐那部贓車，許宏存及我大哥各開他
        們的車先去那裡把風」（見偵卷第84～85頁）、「（檢
        察官問：許宏存是你邀他的？）我只是通知他，要他考
        慮一下要不要去搶，沒有勉強他」（見偵卷第387 頁）
        ，復於審理中結證：「（辯護人問：界揚超商搶案，有
        何人去？）有…被告許誌麟…負責把風…（審判長提示
        96年7 月13日上午8 時34分許、9 時36分許之監聽譯文
        ，問：你們說『球組過關』是指什麼意思？）就是指強
        盜有無得手的意思…那支手機是被告許誌麟的」（見本
        院卷第279 頁反面～第280 頁、第281 頁反面）。
      3.證人即共同被告楊俊宏於偵訊中結證：「我們先到烏龍
        堤防那裡商量，當時許宏存開他的銀色喜美去，甲○○
        綽號狗屎，他也有去…我們在堤防那裡討論要偷車，…
        後來我們到萬丹鄉偷，我與林政威下車，林政威是拿一
        支扳手偷的，其他的人都在旁邊等…偷了一部紅色的福
        特車…我、林政威、甲○○及我弟弟開偷來的那部紅色
        福特車，由我開車，我先叫我大哥及許宏存各開一部車
        去把風，我大哥開他的賓士車，許宏存開他的銀色喜美
        」（見偵卷第89頁）、「搶的當天是我叫我弟弟打電話
        給許宏存（綽號茶壺）叫他過來，他開銀色喜美車過來
        ，我們在烏龍堤防討論，我有說林政威會偷車，林政威
        提議要偷車…在萬丹外環道那邊，林政威先看到一部紅
        色福特老車，我就打電話叫許宏存開到在紅色車前把風
        ，偷是我跟林政威偷的，林政威用他扳手偷的…（檢察
        官問：去林邊界揚超商時，你叫許宏存如何把風？）在
        烏龍堤防時，甲○○教他如何把風，叫他到前面顧，看
        看有沒有人…（檢察官問：你給許宏存多少錢？）我們
        在許宏存車上給他600元」（見偵卷第185～186 頁）。
      4.證人即共同被告林政威於偵訊中結證：「我們在烏龍的
        堤防集合，有六人在那集合…有一個我有指認是許宏存
        …好像是許宏存那個人開喜美載甲○○，他們三兄弟及
        我坐賓士（他弟弟開車）去偷車，三點多在萬丹偷了一
        部紅色的福特，是我跟楊俊宏下去偷的，我用我的扳手
        偷的，楊俊宏開這部紅色福特車載我，我們到林邊交流
        道附近集合戴頭套，楊俊宏哥哥自己開賓士車，喜美也
        是一個人開，楊俊宏的弟弟、我及甲○○坐上紅色福特
        是楊俊宏開的，要下去搶的人就集中坐這部車…（檢察
        官問：賓士車及喜美的角色？）他們是把風的，賓士車
        是楊俊宏的哥哥開的，他顧前面，喜美好像是許宏存的
        那人，他顧後面，他們離超商都有一段距離，那我們搶
        完後開出來，經過賓士車我們有按喇叭，叫他走了，開
        了一段到鐵路那邊就遇到巡邏車，我們就快跑了，警車
        追我們這台…七點多楊俊宏開那部喜美來…好像是許宏
        存那人在車上」（見偵卷第74頁），復於審理中結證：
        「（辯護人問：界揚超商搶案，有何人參與？）被告許
        誌麟…他負責開車在超商後面把風…被告許誌麟知道我
        們要去偷車，我們偷車時，他的車是在前面…我們是六
        個人都在的時候就先商議好要偷車，是被告楊俊宏提議
        的，當時沒有鎖定好要偷哪台車…（檢察官問：偷車用
        來搶劫這件事情，你們大家都知道？）都知道…一開始
        就講好是我與被告楊俊宏下去偷車…（審判長問：你們
        一開始商量時，有無講好如何偷車？）沒有」（見本院
        卷第287 頁反面～第288 頁反面）。
      5.證人即共同被告甲○○於偵訊中結證：「許宏存先開車
        載我，開了半小時，都在附近繞來繞去…到林邊交流道
        附近，我坐上楊俊宏開的紅色車上，車上有威仔及楊清
        恩…許宏存的車子開到超商的後面，楊俊宏大哥的車開
        到另一端，應該算是把風…我坐上紅色車後，許宏存車
        先開去超商（許宏存後來告訴我的），楊俊宏大哥跟著
        開過去」（見偵卷第305 ～306 頁）。
      6.證人即共同被告楊酆宗於偵訊中結證：「我們在烏龍的
        堤防集合，有六人在那集合…二、三點多，是許宏存開
        喜美載甲○○，我們三兄弟還有林政威坐賓士（我小弟
        開車）去偷車，在萬丹偷了一部紅色的福特，是林政威
        跟楊俊宏下去偷的…楊俊宏開這部紅色福特車載林政威
        ，我們到林邊交流道附近集合，他們在那邊戴頭套，我
        開賓士車，喜美一個人開，我們先開走，我兩個弟弟、
        甲○○坐上紅色福特車不知道是開的，因為我已開走了
        ，要下搶的人就集中坐這部車，甲○○有事先跟我說往
        水利那邊走，那邊只有一間超商，甲○○跟我說，我只
        是把風，被捉不關我的事，銀色喜美也是把風，許宏存
        開的…搶完沒有多久，警察就來了，警察去追我弟弟他
        們，警察沒有追我」（見偵卷第75～76頁）、「偷車時
        是我弟弟和另一個下去偷的…許宏存的車子在我們車子
        前面大約50公尺左右」（見偵卷第346 頁），復於審理
        中結證：「（辯護人問：被告許誌麟負責什麼？）他負
        責開車、把風…（辯護人問：你負責什麼？）一樣…我
        們是先討論好要偷車，再一起出發去找車，所以討論的
        過程被告許誌麟也知道，也有聽到」（見本院卷第289
        頁正反面）。
      7.經提示96年7 月13日凌晨4 時13分許，0000000000發話
        至0000000000之監聽譯文，訊據被告楊俊宏供稱：「應
        該是與被告許誌麟的通話，應該是行搶前我問他超商有
        無人，他很像說沒有」（見本院卷第372 頁反面），而
        被告楊清恩供稱：「（審判長問：當天有無交付一支手
        機給被告許誌麟使用？）有的，門號是0000000000…一
        直到行搶後天亮才在他家還給我…（審判長問：到底是
        偷車前還是偷車後把手機借給被告許誌麟？）應該是偷
        車前…我確定當天被告許誌麟有向我借手機」（見本院
        卷第371 頁正反面），參酌證人邱靜芬證稱遭強盜時間
        為當日凌晨4 時20分許，可見於4 時13分許行搶前，因
        被告楊俊宏、楊清恩、甲○○、林政威四人同車正等候
        同夥通知準備下手強盜，其間不致有上開通話內容，而
        被告楊酆宗始終使用0000000000，足認當時0000000000
        確係被告許誌麟使用，查其發話內容：「我回到家了（
        被告楊俊宏問：你到家了嗎？啊怎樣？）沒雙面刀鬼」
        ，亦與依其他證據所認定之事實相符，益徵被告許誌麟
        負責把風無誤。
      8.綜上所述，被告楊俊宏、楊清恩、林政威、甲○○、許
        誌麟對此自白與事實相符，被告許誌麟空言否認，顯係
        卸責之詞，委無可採，本件事證明確，其等犯行堪以認
        定，應予依法論科。
    (十)上揭事實欄三所載之事實，訊據被告林政威坦承不諱，並
      供稱：「那是因為許誌麟在我旁邊，還回頭跟我說『我又
      跟你無冤無仇』，事實上他有去，他還擺臉色給我看，我
      是怕會有事情，我才緊張，才這樣說」（見偵卷第378 ～
      379 頁），並有林政威於96年8 月13日上午10時51分許之
      偵訊筆錄及證人結文（見偵卷第264 ～266 頁）在卷可據
      ，再依本判決上揭認定之事實，被告林政威初指許誌麟於
      林邊界揚超商搶案擔任把風一節屬實，足見被告林政威對
      此自白與事實相符，本件事證明確，其犯行堪以認定，應
      予依法論科。
三、論罪科刑
    (一)法律適用說明
      1.強盜行為之構成，以實施強暴脅迫或其他方法，至使不
        能抗拒，而取他人之所有物或使其交付為要件，而刑法
        第346 條之恐嚇取財罪，係指以將來惡害之通知恫嚇他
        人而言，受恐嚇人尚有自由意志，不過因此而懷有恐懼
        之心，故與強盜罪以目前之危害脅迫他人，致喪失自由
        意志不能抗拒者不同，最高法院76年度台上字第7211號
        著有判例。所謂強暴，謂直接或間接對於人之身體施以
        暴力，壓制被害人之抗拒，或使被害人處於不能抗拒之
        狀態；所謂脅迫，係指以言詞或舉動（如持刀等是）威
        嚇要脅，以逼迫被害人就範而任其擺佈者而言（最高法
        院82年度台上字第3842號、77年度台上字第3642號判決
        要旨參照）。如事實欄一(一)(二)(三)(四)(五)(八)及(九)後段所載，
        被告楊俊宏等人以所持刀槍作勢攻擊之舉動，喝令便利
        商店或加油站員工交付金錢，尚未強制對被害人之身體
        施以暴力，係以目前之危害脅迫他人，致喪失自由意志
        不能抗拒，皆屬脅迫之強盜行為。
      2.刑法第321 條第1 項第3 款之攜帶兇器竊盜罪，係以行
        為人攜帶兇器竊盜為其加重條件，此所謂兇器，其種類
        並無限制，凡客觀上足對人之生命、身體、安全構成威
        脅，具有危險性之兇器均屬之，且祇須行竊時攜帶此種
        具有危險性之兇器為已足，並不以攜帶之初有行兇之意
        圖為必要。螺絲起子為足以殺傷人生命、身體之器械，
        顯為具有危險性之兇器，最高法院79年台上字第5253號
        著有判例。如事實欄一(一)(二)(三)(四)(五)(六)(八)(九)所載，被告楊
        俊宏等人於強盜或竊盜時所攜帶之改造手槍、水果刀、
        西瓜刀、Ｔ字扳手等物，均為金屬製質地堅硬，且刀械
        鋒利可造成刺、割傷，Ｔ字扳手可用於毆擊，改造手槍
        可發射子彈亦可用於毆擊，客觀上對人之生命、身體均
        有殺傷力，皆屬具有危險性之兇器。
      3.刑法第321 條第1 項第4 款所稱結夥三人，係以結夥犯
        全體俱有責任能力及有犯意之人為構成要件；結夥三人
        以上竊盜罪之各結夥人，應就全部犯罪結果負責任，自
        應援引刑法第28條之共犯規定辦理，最高法院30年上字
        第1240號、51年台上字第1816號著有判例。刑法分則或
        刑法特別法中規定之結夥二人或三人以上犯罪，應以在
        場共同實施或在場參與分擔實施犯罪之人為限，不包括
        同謀共同正犯在內（最高法院76年度第7 次刑事庭會議
        決定參照）。如事實欄一(三)(四)(五)(八)(九)所載，被告楊俊宏
        、楊清恩、甲○○等人俱有責任能力及共同犯意，不包
        括同謀共同正犯在內，在場共同實施或在場參與分擔實
        施犯罪者，均有三人以上，皆屬所謂結夥三人以上。
      4.二人以上共同實行犯罪之行為者，皆為正犯，刑法第28
        條定有明文。以自己共同犯罪之意思，參與實施犯罪構
        成要件以外之行為，或以自己共同犯罪之意思，事先同
        謀，而由其中一部分人實施犯罪之行為者，均為共同正
        犯，大法官釋字第109 號解釋甚明。共同正犯在犯意聯
        絡範圍內之行為，應同負全部責任；共同正犯間，非僅
        就其自己實施之行為負其責任，並在犯意聯絡之範圍內
        ，對於他共同正犯所實施之行為，亦應共同負責；共同
        正犯之意思聯絡，不限於事前有所協議，其於行為當時
        ，基於相互之認識，以共同犯罪之意思參與者，亦無礙
        於共同正犯之成立，最高法院91年台上字第50號、32年
        上字第1905號、73年台上字第1886號分別著有判例。共
        同正犯，於犯意聯絡範圍內，組成一共犯團體，團體內
        之成員，均對全部行為，負共同責任，故意圖為共犯團
        體或團體中任何成員之不法利益，即係意圖為自己不法
        之利益（最高法院88年度台上字第4867號判決要旨參照
        ）。但共同正犯之所以應對其他共同正犯所實施之行為
        負其全部責任者，以就其行為有犯意之聯絡為限，若他
        犯所實施之行為，超越原計畫之範圍，而為其所難預見
        者，則僅應就其所知之程度，令負責任，未可概以共同
        正犯論，最高法院50年台上字第1060號著有判例可稽。
        共同正犯間僅須有犯意聯絡及行為分擔，並不以均犯相
        同罪名為必要（最高法院86年度台上字第3868號判決要
        旨參照）。如事實欄一(三)(四)所載，被告楊清恩、甲○○
        於強盜當場，見被告楊俊宏持槍，仍基於相互之認識，
        以共同犯罪之意思參與，足認有共同持槍、結夥三人以
        上攜帶兇器強盜之犯意聯絡，應同負全部責任；被告潘
        世翔與被告楊俊宏、楊清恩、甲○○同車，留在車上把
        風時，只知下手強盜之人有帶西瓜刀（見本院卷第287
        頁），無共同持槍之犯意聯絡，應僅就結夥三人以上攜
        帶兇器強盜之範圍負責；被告許誌麟均駕駛另一輛車，
        負責探路、把風，難認其知悉同夥被告所攜帶之兇器，
        堪認無攜帶兇器強盜之犯意聯絡，應僅就結夥三人以上
        強盜之範圍負責。如事實欄一(五)所載，緊接事實欄一(四)
        之後發生，被告潘世翔供承此刻已知悉被告楊俊宏持槍
        （見本院卷第287 頁反面），仍基於相互之認識，以共
        同犯罪之意思參與，足認被告楊俊宏、楊清恩、甲○○
        、潘世翔於事實欄一(五)均有共同持槍、結夥三人以上攜
        帶兇器強盜之犯意聯絡，應同負全部責任。如事實欄一
        (七)所載，被告甲○○負責探風、把風，刻意與同案被告
        楊俊宏、陳政宏之行動錯開，難認其知悉同夥持槍，故
        毋庸就持槍之範圍負責。如事實欄一(八)所載，被告楊俊
        宏、楊清恩、甲○○、潘世翔均有攜帶兇器強盜之犯意
        聯絡，應同負全部責任。如事實欄一(九)前段所載，被告
        楊俊宏、林政威、楊清恩、甲○○、楊酆宗、許誌麟六
        人經事前協議，均有結夥三人以上竊盜之犯意聯絡，但
        僅有被告楊俊宏、林政威二人攜帶Ｔ字扳手下車行竊而
        有攜帶兇器竊盜之犯意聯絡，其餘被告留在車上把風，
        原不知著手行竊之人使用Ｔ字扳手（見本院卷第289 、
        290 頁），故毋庸就攜帶兇器之範圍負責。如事實欄一
        (九)後段所載，上述被告楊俊宏等六人，經事前協議，均
        有結夥三人以上強盜之犯意聯絡，被告楊俊宏、林政威
        、楊清恩、甲○○四人換裝、攜帶西瓜刀下手強盜時同
        車，自有攜帶兇器強盜之犯意聯絡，被告楊酆宗先保管
        西瓜刀（見本院卷第373 頁反面），亦有攜帶兇器強盜
        之犯意聯絡；但被告許誌麟負責把風，駕駛另一輛車先
        行，難認其知悉同夥被告所攜帶之兇器，故被告許誌麟
        毋庸就攜帶兇器之範圍負責。
      5.未經許可，無故持有槍、彈罪，其持有之繼續，為行為
        之繼續，至持有行為終了時，均論為一罪，不得割裂。
        若以之犯他罪，兩罪間之關係如何，端視開始持有之原
        因為斷，如早已非法持有槍、彈，後另起意犯罪，或意
        圖犯甲罪而持有槍、彈，卻持以犯乙罪，均應以數罪併
        罰論處（最高法院90年度台上字第6643、3270號判決要
        旨參照）。又所謂持有，並非必需親自持有，如以共同
        犯罪之意思，事先有犯意之合致，而由其中一部分人實
        施犯罪行為，即有共同犯罪之存在（最高法院79年度台
        非字第264 號判決要旨參照）。被告楊俊宏未經許可，
        持有可發射子彈具有殺傷力改造手槍之行為，與本案各
        件強盜、竊盜罪之關係，應屬數罪，該部分檢察官另行
        起訴，非本案審理範圍。但被告楊清恩、甲○○、潘世
        翔於本案犯強盜罪之同時，均與被告楊俊宏共同持有該
        改造手槍，另犯未經許可，持有可發射子彈具有殺傷力
        之槍枝罪，其等每次共同持槍強盜，以一行為同時觸犯
        上開二罪名，均為想像競合犯。
    (二)核被告楊俊宏於事實欄一(一)(二)所為，均係犯刑法第330 條
      第1 項之攜帶兇器強盜罪；於事實欄一(三)(四)(五)(八)及(九)後段
      所為，均係犯刑法第330 條第1 項之結夥三人以上攜帶兇
      器強盜罪；於事實欄一(六)前段所為，係犯刑法第328 條第
      5 項之預備強盜罪；於事實欄一(六)後段所為，係犯刑法第
      321 條第1 項第3 款之攜帶兇器竊盜罪；於事實欄一(九)前
      段所為，係犯刑法第321 條第1 項第3 款、第4 款之結夥
      三人以上攜帶兇器竊盜罪（被告楊俊宏於事實欄一(一)(二)(三)
      (四)(五)(六)(七)所列期間，未經許可，持有可發射子彈具有殺傷
      力之槍枝，違反槍砲彈藥刀械管制條例第8 條第4 項部分
      ，另案審結）。被告楊俊宏於事實欄一(二)與不詳成年男子
      間有攜帶兇器強盜之犯意聯絡及行為分擔；於事實欄一(三)
      (四)與被告楊清恩、甲○○、潘世翔間有結夥三人以上攜帶
      兇器強盜之犯意聯絡及行為分擔，與被告許誌麟間有結夥
      三人以上強盜之犯意聯絡及行為分擔；於事實欄一(五)與被
      告楊清恩、甲○○、潘世翔間有結夥三人以上攜帶兇器強
      盜之犯意聯絡及行為分擔；於事實欄一(六)與不詳成年男子
      間有預備強盜、攜帶兇器竊盜之犯意聯絡及行為分擔；於
      事實欄一(八)與被告楊清恩、甲○○、潘世翔間有結夥三人
      以上攜帶兇器強盜之犯意聯絡及行為分擔；於事實欄一(九)
      與被告林政威間有結夥三人以上攜帶兇器竊盜、結夥三人
      以上攜帶兇器強盜之犯意聯絡及行為分擔，與被告楊清恩
      、甲○○、楊酆宗間有結夥三人以上竊盜、結夥三人以上
      攜帶兇器強盜之犯意聯絡及行為分擔，與被告許誌麟間有
      結夥三人以上竊盜、結夥三人以上強盜之犯意聯絡及行為
      分擔；除事實欄一(六)前段部分外，均為共同正犯（因刑法
      第28條修正理由明示排除預備共同正犯）。被告楊俊宏所
      犯上開10罪，犯意各別，行為互殊，應分論併罰之；公訴
      意旨認事實欄一(六)所涉之預備強盜罪、加重竊盜罪係一行
      為觸犯數罪名之想像競合犯，然被告係於進入超商前，即
      完成預備強盜犯行，於進入超商後始著手於竊盜行為，二
      者顯非以一行為所犯，自應分論併罰，公訴意旨此部分所
      見尚有未洽。爰審酌被告楊俊宏年輕力壯，不思循正途賺
      取金錢，一味貪圖他人財物，多次攜帶兇器強盜，所攜帶
      兇器為可發射子彈之改造手槍或西瓜刀，殺傷力強大，其
      獨自攜帶兇器強盜、共同攜帶兇器強盜、結夥三人以上攜
      帶兇器強盜，危險性遞增加之，又呼朋引伴參與其犯行、
      提供作案工具，儼然為強盜集團首領，且經常分擔主要脅
      迫行為，所衍生之預備強盜、共同攜帶兇器竊盜、結夥三
      人以上共同攜帶兇器竊盜，均擔任主要角色，可見惡性最
      重，惟念其未以強暴並傷害被害人之手段遂行強盜行為、
      歷次犯罪所得非鉅、坦承犯行、犯後態度尚可等一切情狀
      ，各量處如附表一所示之刑，再定其應執行之刑，以示懲
      儆。
    (三)核被告楊清恩於事實欄一(三)(四)(五)所為，均係犯刑法第330
      條第1 項之結夥三人以上攜帶兇器強盜罪、槍砲彈藥刀械
      管制條例第8 條第4 項之持有可發射子彈具有殺傷力槍枝
      罪；於事實欄一(八)及(九)後段所為，均係犯刑法第330 條第
      1 項之結夥三人以上攜帶兇器強盜罪；於事實欄一(九)前段
      所為，係犯刑法第321 條第1 項第4 款之結夥三人以上竊
      盜罪。被告楊清恩於事實欄一(三)(四)與被告楊俊宏、甲○○
      間有結夥三人以上攜帶兇器強盜、持有具殺傷力改造手槍
      之犯意聯絡及行為分擔，與被告潘世翔間有結夥三人以上
      攜帶兇器強盜之犯意聯絡及行為分擔，與被告許誌麟間有
      結夥三人以上強盜之犯意聯絡及行為分擔；於事實欄一(五)
      與被告楊俊宏、甲○○、潘世翔間，有結夥三人以上攜帶
      兇器強盜、持有具殺傷力改造手槍之犯意聯絡及行為分擔
      ；於事實欄一(八)與被告楊俊宏、甲○○、潘世翔間有結夥
      三人以上攜帶兇器強盜之犯意聯絡及行為分擔；於事實欄
      一(九)與被告楊俊宏、林政威、甲○○、楊酆宗間有結夥三
      人以上竊盜、結夥三人以上攜帶兇器強盜之犯意聯絡及行
      為分擔，與被告許誌麟間有結夥三人以上竊盜、結夥三人
      以上強盜之犯意聯絡及行為分擔，均為共同正犯。被告楊
      清恩於事實欄一(三)(四)(五)各以一行為觸犯加重強盜罪、共同
      持有可發射子彈具有殺傷力槍枝罪，均為想像競合犯，皆
      應從較重之加重強盜罪處斷。被告楊清恩所犯上開6 罪，
      犯意各別，行為互殊，應分論併罰之。被告楊清恩就事實
      欄一(三)(四)(五)(八)所涉部分，經檢察官事先同意（見偵卷第
      341 頁），於偵查中供述被告潘世翔之犯罪事證，因而使
      檢察官得以追訴被告潘世翔，依證人保護法第14條第1 項
      規定，應減輕其刑。爰審酌被告楊清恩年輕力壯，不思循
      正途賺取金錢，一味貪圖他人財物，多次參與結夥三人以
      上攜帶兇器強盜，均手持殺傷力強大之西瓜刀，危險性甚
      高，且經常分擔主要脅迫行為，所衍生之結夥三人以上竊
      盜，則擔任把風，可見惡性非淺，惟念其未以強暴並傷害
      被害人之手段遂行強盜行為、歷次犯罪所得非鉅、坦承犯
      行、犯後態度尚可、供出被告潘世翔部分應適度減刑等一
      切情狀，各量處如附表二所示之刑，再定其應執行之刑，
      以示懲儆。
    (四)核被告甲○○於事實欄一(三)(四)(五)所為，均係犯刑法第330
      條第1 項之結夥三人以上攜帶兇器強盜罪、槍砲彈藥刀械
      管制條例第8 條第4 項之持有可發射子彈具有殺傷力槍枝
      罪；於事實欄一(七)所為，係犯刑法第328 條第5 項之預備
      強盜罪；於事實欄一(八)及(九)後段所為，均係犯刑法第330
      條第1 項之結夥三人以上攜帶兇器強盜罪；於事實欄一(九)
      前段所為，係犯刑法第321 條第1 項第4 款之結夥三人以
      上竊盜罪。被告甲○○於事實欄一(三)(四)與被告楊俊宏、楊
      清恩間有結夥三人以上攜帶兇器強盜、持有具殺傷力改造
      手槍之犯意聯絡及行為分擔，與被告潘世翔間有結夥三人
      以上攜帶兇器強盜之犯意聯絡及行為分擔，與被告許誌麟
      間有結夥三人以上強盜之犯意聯絡及行為分擔；於事實欄
      一(五)與被告楊俊宏、楊清恩、潘世翔間，有結夥三人以上
      攜帶兇器強盜、持有具殺傷力改造手槍之犯意聯絡及行為
      分擔；於事實欄一(七)與同案被告楊俊宏、陳政宏間有預備
      強盜之犯意聯絡及行為分擔；於事實欄一(八)與被告楊俊宏
      、楊清恩、潘世翔間有結夥三人以上攜帶兇器強盜之犯意
      聯絡及行為分擔；於事實欄一(九)與被告楊俊宏、林政威、
      楊清恩、楊酆宗間有結夥三人以上竊盜、結夥三人以上攜
      帶兇器強盜之犯意聯絡及行為分擔，與被告許誌麟間有結
      夥三人以上竊盜、結夥三人以上強盜之犯意聯絡及行為分
      擔；除事實欄一(七)部分外，均為共同正犯（因刑法第28條
      修正理由明示排除預備共同正犯）。被告甲○○於事實欄
      一(三)(四)(五)各以一行為觸犯加重強盜罪、共同持有可發射子
      彈具有殺傷力槍枝罪，均為想像競合犯，皆應從較重之加
      重強盜罪處斷。被告甲○○所犯上開7 罪，犯意各別，行
      為互殊，應分論併罰之。爰審酌被告甲○○年輕力壯，不
      思循正途賺取金錢，一味貪圖他人財物，屢次參與結夥三
      人以上攜帶兇器強盜，大多手持殺傷力強大之西瓜刀，危
      險性甚高，且經常分擔主要脅迫行為，所衍生結夥三人以
      上竊盜，則擔任把風，又參與預備強盜，可見惡性非淺，
      惟念其未以強暴並傷害被害人之手段遂行強盜行為、歷次
      犯罪所得非鉅、坦承犯行、犯後態度尚可等一切情狀，各
      量處如附表三所示之刑，再定其應執行之刑，以示懲儆。
    (五)核被告潘世翔於事實欄一(三)(四)(八)所為，均係犯刑法第330
      條第1 項之結夥三人以上攜帶兇器強盜罪；於事實欄一(五)
      所為，係犯刑法第330 條第1 項之結夥三人以上攜帶兇器
      強盜罪、槍砲彈藥刀械管制條例第8 條第4 項之持有可發
      射子彈具有殺傷力槍枝罪。被告潘世翔於事實欄一(三)(四)與
      被告楊俊宏、楊清恩、甲○○間有結夥三人以上攜帶兇器
      強盜之犯意聯絡及行為分擔，與被告許誌麟間有結夥三人
      以上強盜之犯意聯絡及行為分擔；於事實欄一(五)與被告楊
      俊宏、楊清恩、甲○○間，有結夥三人以上攜帶兇器強盜
      、持有具殺傷力改造手槍之犯意聯絡及行為分擔；於事實
      欄一(八)與被告楊俊宏、楊清恩、甲○○間有結夥三人以上
      攜帶兇器強盜之犯意聯絡及行為分擔，均為共同正犯。被
      告潘世翔於事實欄一(五)以一行為觸犯加重強盜罪、共同持
      有可發射子彈具有殺傷力槍枝罪，為想像競合犯，應從較
      重之加重強盜罪處斷。被告潘世翔所犯上開4 罪，犯意各
      別，行為互殊，應分論併罰之。爰審酌被告潘世翔年輕力
      壯，不知從事正當活動，多次參與結夥三人以上攜帶兇器
      強盜，均擔任在車上把風，非無惡性，惟念其一時識淺誤
      交損友、分擔行為之危險性較低、坦承犯行、犯後態度尚
      佳等一切情狀，各量處如附表四所示之刑，再定其應執行
      之刑，以示懲儆。
    (六)核被告許誌麟於事實欄一(三)(四)及(九)後段所為，均係犯刑法
      第330 條第1 項之結夥三人以上強盜罪；於事實欄一(九)前
      段所為，係犯刑法第321 條第1 項第4 款之結夥三人以上
      竊盜罪。被告許誌麟於事實欄一(三)(四)與被告楊俊宏、楊清
      恩、甲○○、潘世翔間有結夥三人以上強盜之犯意聯絡及
      行為分擔；於事實欄一(九)與被告楊俊宏、林政威、楊清恩
      、甲○○、楊酆宗間有結夥三人以上竊盜、結夥三人以上
      強盜之犯意聯絡及行為分擔，均為共同正犯。被告許誌麟
      所犯上開4 罪，犯意各別，行為互殊，應分論併罰之。爰
      審酌被告許誌麟年輕力壯，不思循正途賺取金錢，一味貪
      圖他人財物，多次參與結夥三人以上強盜、結夥三人以上
      竊盜，均負責另行駕車探風、把風，況且犯後飾詞反覆，
      態度惡劣，仍不知悔悟，可見惡性較重，惟念其分擔行為
      之危險性較低、歷次犯罪所得非鉅、於偵查中曾經自白等
      一切情狀，各量處如附表五所示之刑，再定其應執行之刑
      ，以示懲儆。
    (七)核被告楊酆宗於事實欄一(九)前段所為，係犯刑法第321 條
      第1 項第4 款之結夥三人以上竊盜罪；於事實欄一(九)後段
      所為，係犯刑法第330 條第1 項之結夥三人以上攜帶兇器
      強盜罪。被告楊酆宗於事實欄一(九)與被告楊俊宏、林政威
      、楊清恩、甲○○間有結夥三人以上竊盜、結夥三人以上
      攜帶兇器強盜之犯意聯絡及行為分擔，與被告許誌麟間有
      結夥三人以上竊盜、結夥三人以上強盜之犯意聯絡及行為
      分擔，均為共同正犯。被告楊酆宗所犯上開2 罪，犯意各
      別，行為互殊，應分論併罰之。爰審酌被告楊酆宗年輕力
      壯，不思循正途賺取金錢，一味貪圖他人財物，身為長兄
      ，不知勸阻被告楊俊宏、楊清恩，反而參與結夥三人以上
      攜帶兇器強盜、結夥三人以上竊盜，提供車輛、擔任把風
      並事先保管作案工具，可見惡性非淺，惟念其分擔行為之
      危險性較低、犯罪所得非鉅、坦承犯行、犯後態度尚可等
      一切情狀，各量處如附表六所示之刑，再定其應執行之刑
      ，以示懲儆。
    (八)核被告林政威於事實欄一(九)前段所為，係犯刑法第321 條
      第1 項第3 款、第4 款之結夥三人以上攜帶兇器竊盜罪；
      於事實欄一(九)後段所為，係犯刑法第330 條第1 項之結夥
      三人以上攜帶兇器強盜罪；於事實欄三所為，係犯刑法第
      168 條偽證罪。被告林政威於事實欄一(九)與被告楊俊宏間
      有結夥三人以上攜帶兇器竊盜、結夥三人以上攜帶兇器強
      盜之犯意聯絡及行為分擔，與被告楊清恩、甲○○、楊酆
      宗間有結夥三人以上竊盜、結夥三人以上攜帶兇器強盜之
      犯意聯絡及行為分擔，與被告許誌麟間有結夥三人以上竊
      盜、結夥三人以上強盜之犯意聯絡及行為分擔，均為共同
      正犯。被告林政威所犯上開3 罪，犯意各別，行為互殊，
      應分論併罰之。被告林政威前有如事實欄一所載之罪刑執
      行情形，有臺灣高等法院被告前案紀錄表附卷可參，其受
      徒刑之執行完畢，5 年以內故意再犯前開有期徒刑以上之
      罪，均為累犯，皆應加重其刑。其所犯偽證罪所虛偽陳述
      之案件即本案，於裁判確定前之偵查中自白，該部分應依
      刑法第172 條規定，減輕或免除其刑，考量被告林政威於
      偽證前後之偵訊皆如實陳述，爰免除其刑，以勵坦白。茲
      審酌被告林政威年輕力壯，不思循正途賺取金錢，一味貪
      圖他人財物，參與結夥三人以上攜帶兇器強盜、結夥三人
      以上攜帶兇器竊盜，分持殺傷力強大之西瓜刀、自備行竊
      工具之Ｔ字扳手，危險性甚高，且分擔強盜之主要脅迫行
      為、竊盜之實際著手行為，可見惡性非淺，惟念其未以強
      暴並傷害被害人手段遂行強盜行為、犯罪所得非鉅、坦承
      犯行、犯後態度尚可、偽證部分免刑等一切情狀，各量處
      如附表七所示之刑，再定其應執行之刑，以示懲儆。
    (九)扣案之改造手槍1 支（槍枝管制編號0000000000），經鑑
      定認可發射子彈具有殺傷力，有前揭槍彈鑑定書可憑，依
      槍砲彈藥刀械管制條例第5 條規定，非經中央主管機關許
      可，不得持有，屬違禁物，於事實欄一(一)(二)(三)(四)(五)(六)(七)部
      分，不問屬於犯罪行為人與否，應依刑法第38條第1 項第
      1 款規定，分別宣告沒收之。扣案之Ｔ字扳手1 支，係供
      事實欄一(九)前段部分犯罪所用之物，屬被告林政威所有；
      扣案之西瓜刀1 支、鴨舌帽、頭套各1 頂，係供事實欄一
      (九)後段部分犯罪所用之物，屬被告楊俊宏所有，爰依刑法
      第38條第1 項第2 款規定，均宣告沒收之。至扣案子彈5
      顆，經鑑定認均係非制式子彈，由金屬彈殼組合直徑7.9
      ±0.5mm 金屬彈頭而成，經全部試射，其中1 顆雖可擊發
      ，惟發射動能不足，認不具殺傷力，其餘4 顆無法擊發，
      認不具殺傷力，有前揭槍彈鑑定書及內政部警政署刑事警
      察局96年12月20日刑鑑字第0960182387號函1 份附卷可按
      （見本院卷第270 ～271 頁），並非違禁物；其餘扣案物
      ，不能證明與犯罪有直接關係，又非違禁物，故不予沒收
      ，附此敘明。
據上論斷，應依刑事訴訟法第299 條第1 項，槍砲彈藥刀械管制
條例第8 條第4 項，刑法第11條前段、第28條、第330 條第1項
、第328 條第5 項、第321 條第1 項第3 款、第4 款、第168 條
、第172 條、第47條第1 項、第55條、第38條第1 項第1 款、第
2 款、第51條第5 款，證人保護法第14條第1 項，刑法施行法第
1 條之1 ，判決如主文。
本案經檢察官李賜隆到庭執行職務
中    華    民    國    97    年    3     月    5     日
                  刑事第四庭    審判長法  官  莊鎮遠
                                      法  官  王以齊
                                      法  官  蔡嘉裕
附表一（被告楊俊宏部分）：
┌──┬────────────┬──────────┐
│事實│主文諭知之罪名          │宣告刑              │
├──┼────────────┼──────────┤
│一(一)│意圖為自己不法之所有，攜│有期徒刑捌年，扣案改│
│    │帶兇器，以脅迫，至使不能│造手槍壹支（槍枝管制│
│    │抗拒，而取他人之物      │編號0000000000）沒收│
│    │                        │之                  │
├──┼────────────┼──────────┤
│一(二)│共同意圖為自己不法之所有│有期徒刑捌年貳月，扣│
│    │，攜帶兇器，以脅迫，至使│案改造手槍壹支（槍枝│
│    │不能抗拒，而取他人之物  │管制編號0000000000）│
│    │                        │沒收之              │
├──┼────────────┼──────────┤
│一(三)│意圖為自己不法之所有，結│有期徒刑捌年陸月，扣│
│    │夥三人以上，攜帶兇器，以│案改造手槍壹支（槍枝│
│    │脅迫，至使不能抗拒，而取│管制編號0000000000）│
│    │他人之物                │沒收之              │
├──┼────────────┼──────────┤
│一(四)│意圖為自己不法之所有，結│有期徒刑捌年陸月，扣│
│    │夥三人以上，攜帶兇器，以│案改造手槍壹支（槍枝│
│    │脅迫，至使不能抗拒，而取│管制編號0000000000）│
│    │他人之物                │沒收之              │
├──┼────────────┼──────────┤
│一(五)│意圖為自己不法之所有，結│有期徒刑捌年陸月，扣│
│    │夥三人以上，攜帶兇器，以│案改造手槍壹支（槍枝│
│    │脅迫，至使不能抗拒，而取│管制編號0000000000）│
│    │他人之物                │沒收之              │
├──┼────────────┼──────────┤
│一(六)│預備意圖為自己不法之所有│有期徒刑陸月，扣案改│
│前段│，以強暴、脅迫，至使不能│造手槍壹支（槍枝管制│
│    │抗拒，而取他人之物或使其│編號0000000000）沒收│
│    │交付                    │之                  │
├──┼────────────┼──────────┤
│一(六)│共同攜帶兇器竊盜        │有期徒刑年拾月，扣案│
│後段│                        │改造手槍壹支（槍枝管│
│    │                        │制編號0000000000）沒│
│    │                        │收之                │
├──┼────────────┼──────────┤
│一(八)│意圖為自己不法之所有，結│有期徒刑捌年陸月    │
│    │夥三人以上，攜帶兇器，以│                    │
│    │脅迫，至使不能抗拒，而取│                    │
│    │他人之物                │                    │
├──┼────────────┼──────────┤
│一(九)│結夥三人以上攜帶兇器竊盜│有期徒刑壹年，扣案Ｔ│
│前段│                        │字扳手壹支沒收之    │
├──┼────────────┼──────────┤
│一(九)│意圖為自己不法之所有，結│有期徒刑捌年陸月，扣│
│後段│夥三人以上，攜帶兇器，以│案西瓜刀壹支、頭套及│
│    │脅迫，至使不能抗拒，而取│鴨舌帽各壹頂均沒收之│
│    │他人之物                │                    │
└──┴────────────┴──────────┘
附表二（被告楊清恩部分）：
┌──┬────────────┬──────────┐
│事實│主文諭知之罪名          │宣告刑              │
├──┼────────────┼──────────┤
│一(三)│意圖為自己不法之所有，結│有期徒刑柒年拾月，扣│
│    │夥三人以上，攜帶兇器，以│案改造手槍壹支（槍枝│
│    │脅迫，至使不能抗拒，而取│管制編號0000000000）│
│    │他人之物                │沒收之              │
├──┼────────────┼──────────┤
│一(四)│意圖為自己不法之所有，結│有期徒刑柒年拾月，扣│
│    │夥三人以上，攜帶兇器，以│案改造手槍壹支（槍枝│
│    │脅迫，至使不能抗拒，而取│管制編號0000000000）│
│    │他人之物                │沒收之              │
├──┼────────────┼──────────┤
│一(五)│意圖為自己不法之所有，結│有期徒刑柒年拾月，扣│
│    │夥三人以上，攜帶兇器，以│案改造手槍壹支（槍枝│
│    │脅迫，至使不能抗拒，而取│管制編號0000000000）│
│    │他人之物                │沒收之              │
├──┼────────────┼──────────┤
│一(八)│意圖為自己不法之所有，結│有期徒刑柒年拾月    │
│    │夥三人以上，攜帶兇器，以│                    │
│    │脅迫，至使不能抗拒，而取│                    │
│    │他人之物                │                    │
├──┼────────────┼──────────┤
│一(九)│結夥三人以上竊盜        │有期徒刑捌月，扣案Ｔ│
│前段│                        │字扳手壹支沒收之    │
├──┼────────────┼──────────┤
│一(九)│意圖為自己不法之所有，結│有期徒刑捌年肆月，扣│
│後段│夥三人以上，攜帶兇器，以│案西瓜刀壹支、頭套及│
│    │脅迫，至使不能抗拒，而取│鴨舌帽各壹頂均沒收之│
│    │他人之物                │                    │
└──┴────────────┴──────────┘
附表三（被告甲○○部分）：
┌──┬────────────┬──────────┐
│事實│主文諭知之罪名          │宣告刑              │
├──┼────────────┼──────────┤
│一(三)│意圖為自己不法之所有，結│有期徒刑捌年肆月，扣│
│    │夥三人以上，攜帶兇器，以│案改造手槍壹支（槍枝│
│    │脅迫，至使不能抗拒，而取│管制編號0000000000）│
│    │他人之物                │沒收之              │
├──┼────────────┼──────────┤
│一(四)│意圖為自己不法之所有，結│有期徒刑捌年肆月，扣│
│    │夥三人以上，攜帶兇器，以│案改造手槍壹支（槍枝│
│    │脅迫，至使不能抗拒，而取│管制編號0000000000）│
│    │他人之物                │沒收之              │
├──┼────────────┼──────────┤
│一(五)│意圖為自己不法之所有，結│有期徒刑捌年肆月，扣│
│    │夥三人以上，攜帶兇器，以│案改造手槍壹支（槍枝│
│    │脅迫，至使不能抗拒，而取│管制編號0000000000）│
│    │他人之物                │沒收之              │
├──┼────────────┼──────────┤
│一(七)│預備意圖為自己不法之所有│有期徒刑肆月，扣案改│
│    │，以強暴、脅迫，至使不能│造手槍壹支（槍枝管制│
│    │抗拒，而取他人之物或使其│編號0000000000）沒收│
│    │交付                    │之                  │
├──┼────────────┼──────────┤
│一(八)│意圖為自己不法之所有，結│有期徒刑捌年肆月    │
│    │夥三人以上，攜帶兇器，以│                    │
│    │脅迫，至使不能抗拒，而取│                    │
│    │他人之物                │                    │
├──┼────────────┼──────────┤
│一(九)│結夥三人以上竊盜        │有期徒刑捌月，扣案Ｔ│
│前段│                        │字扳手壹支沒收之    │
├──┼────────────┼──────────┤
│一(九)│意圖為自己不法之所有，結│有期徒刑捌年肆月，扣│
│後段│夥三人以上，攜帶兇器，以│案西瓜刀壹支、頭套及│
│    │脅迫，至使不能抗拒，而取│鴨舌帽各壹頂均沒收之│
│    │他人之物                │                    │
└──┴────────────┴──────────┘
附表四（被告潘世翔部分）：
┌──┬────────────┬──────────┐
│事實│主文諭知之罪名          │宣告刑              │
├──┼────────────┼──────────┤
│一(三)│意圖為自己不法之所有，結│有期徒刑柒年貳月，扣│
│    │夥三人以上，攜帶兇器，以│案改造手槍壹支（槍枝│
│    │脅迫，至使不能抗拒，而取│管制編號0000000000）│
│    │他人之物                │沒收之              │
├──┼────────────┼──────────┤
│一(四)│意圖為自己不法之所有，結│有期徒刑柒年貳月，扣│
│    │夥三人以上，攜帶兇器，以│案改造手槍壹支（槍枝│
│    │脅迫，至使不能抗拒，而取│管制編號0000000000）│
│    │他人之物                │沒收之              │
├──┼────────────┼──────────┤
│一(五)│意圖為自己不法之所有，結│有期徒刑柒年貳月，扣│
│    │夥三人以上，攜帶兇器，以│案改造手槍壹支（槍枝│
│    │脅迫，至使不能抗拒，而取│管制編號0000000000  │
│    │他人之物                │）沒收之            │
├──┼────────────┼──────────┤
│一(八)│意圖為自己不法之所有，結│有期徒刑柒年貳月    │
│    │夥三人以上，攜帶兇器，以│                    │
│    │脅迫，至使不能抗拒，而取│                    │
│    │他人之物                │                    │
└──┴────────────┴──────────┘
附表五（被告許誌麟部分）：
┌──┬────────────┬──────────┐
│事實│主文諭知之罪名          │宣告刑              │
├──┼────────────┼──────────┤
│一(三)│意圖為自己不法之所有，結│有期徒刑捌年陸月，扣│
│    │夥三人以上，以脅迫，至使│案改造手槍壹支（槍枝│
│    │不能抗拒，而取他人之物  │管制編號0000000000）│
│    │                        │沒收之              │
├──┼────────────┼──────────┤
│一(四)│意圖為自己不法之所有，結│有期徒刑捌年陸月，扣│
│    │夥三人以上，以脅迫，至使│案改造手槍壹支（槍枝│
│    │不能抗拒，而取他人之物  │管制編號0000000000）│
│    │                        │沒收之              │
├──┼────────────┼──────────┤
│一(九)│結夥三人以上竊盜        │有期徒刑壹年，扣案Ｔ│
│前段│                        │字扳手壹支沒收之    │
├──┼────────────┼──────────┤
│一(九)│意圖為自己不法之所有，結│有期徒刑捌年陸月，扣│
│後段│夥三人以上，以脅迫，至使│案西瓜刀壹支、頭套及│
│    │不能抗拒，而取他人之物  │鴨舌帽各壹頂均沒收之│
└──┴────────────┴──────────┘
附表六（被告楊酆宗部分）：
┌──┬────────────┬──────────┐
│事實│主文諭知之罪名          │宣告刑              │
├──┼────────────┼──────────┤
│一(九)│結夥三人以上竊盜        │有期徒刑捌月，扣案Ｔ│
│前段│                        │字扳手壹支沒收之    │
├──┼────────────┼──────────┤
│一(九)│意圖為自己不法之所有，結│有期徒刑柒年肆月，扣│
│後段│夥三人以上，攜帶兇器，以│案西瓜刀壹支、頭套及│
│    │脅迫，至使不能抗拒，而取│鴨舌帽各壹頂均沒收之│
│    │他人之物                │                    │
└──┴────────────┴──────────┘
附表七（被告林政威部分）：
┌──┬────────────┬──────────┐
│事實│主文諭知之罪名          │宣告刑              │
├──┼────────────┼──────────┤
│一(九)│結夥三人以上攜帶兇器竊盜│有期徒刑壹年，扣案Ｔ│
│前段│，累犯                  │字扳手壹支沒收之    │
├──┼────────────┼──────────┤
│一(九)│意圖為自己不法之所有，結│有期徒刑捌年肆月，扣│
│後段│夥三人以上，攜帶兇器，以│案西瓜刀壹支、頭套及│
│    │脅迫，至使不能抗拒，而取│鴨舌帽各壹頂均沒收之│
│    │他人之物，累犯          │                    │
├──┼────────────┼──────────┤
│三  │證人，於檢察官偵查時，於│免刑                │
│    │案情有重要關係之事項，供│                    │
│    │前具結，而為虛偽陳述，累│                    │
│    │犯                      │                    │
└──┴────────────┴──────────┘
以上正本證明與原本無異。
如不服本判決，應於收受本判決送達後10日內，向本院提出上訴
書狀（應敘述具體理由並附繕本），其未敘述上訴理由者，至遲
應於上訴期間屆滿後20日內，向本院補提理由書狀，切勿逕送上
級法院。
中    華    民    國    97    年    3     月    5     日
                                      書記官  許倬維
附錄論罪科刑法條：
刑法第168條
於執行審判職務之公署審判時或於檢察官偵查時，證人、鑑定人
、通譯於案情有重要關係之事項，供前或供後具結，而為虛偽陳
述者，處7年以下有期徒刑。
刑法第321條第1項第3款、第4款
犯竊盜罪而有左列情形之一者，處6月以上、5年以下有期徒刑：
三  攜帶兇器而犯之者。
四  結夥三人以上而犯之者。
刑法第328條第5項
預備犯強盜罪者，處1年以下有期徒刑、拘役或3千元以下罰金。
刑法第330條第1項
犯強盜罪而有第321 條第1 項各款情形之一者，處7 年以上有期
徒刑。
槍砲彈藥刀械管制條例第8條第4項
未經許可，持有、寄藏或意圖販賣而陳列第1 項所列槍枝者，處
3 年以上10年以下有期徒刑，併科新臺幣700 萬元以下罰金。


司法院資訊處製作；財團法人民間司法改革基金會備份。
